【裁判字號】    90,易,670
【裁判日期】    901004
【裁判案由】    詐欺等
【裁判全文】
臺灣屏東地方法院刑事判決                            九十年度易字第六七號
    公  訴  人  臺灣屏東地方法院檢察署檢察官
    被      告  乙○○
右列被告因詐欺等案件，經檢察官提起公訴（九十年度偵字第二一六三號），本院判
決如左：
    主  文
乙○○以詐術得財產上不法之利益，處拘役參拾日，如易科罰金，以參佰元折算壹日
；又竊盜，處拘役參拾日，如易科罰金，以參佰元折算壹日。應執行拘役伍拾日，如
易科罰金，以參佰元折算壹日。
    事  實
一、乙○○明知自己及其父丙○○並無資力支付計程車車資，且丙○○白天並未在家
    之事實，於民國九十年三月三十一日十七時十分許，在高雄市榮民總醫院前，竟
    意圖為自己不法之利益，向計程車司機甲○○佯稱其父丙○○會為其代付車資，
    使甲○○陷於錯誤，依約駕駛車號ＺＨ─八一九號計程車搭載乙○○返回位在屏
    東縣枋山鄉○○村○○路四號之家中，詎到達目的地後，丙○○並無資力代乙○○償付車資，而乙○○亦無力支付，致甲○○因此受有車資新台幣（下同）一千
    七百元之之損害。又乙○○於搭車途中，另行起意，意圖為自己不法之所有，乘
    甲○○不及注意之際，徒手竊取其車內擺放之二百五十元硬幣，得手後據為己有
    花用。
二、案經甲○○訴由屏東縣警察局枋寮分局報請臺灣屏東地方法院檢察署檢察官偵查
    起訴，乙○○於審理時逃匿，經本院發佈通緝後，始於九十年九月十五日為警逮
    捕歸案。
    理  由
一、訊據被告乙○○固承認於上揭時地搭車之事實，惟矢口否認有詐欺及竊盜犯行，
    辯稱：我並非不給錢，我只是叫甲○○在那邊等我父親，且我沒有偷他的錢，是
    他拿錢給我買飲料等語。
二、經查：被告乙○○於上開時地搭告訴人甲○○所駕駛之計程車未付車資，且於途
    中竊取車內二百五十元硬幣之事實，業據告訴人甲○○於警訊及偵查中指訴甚詳
    （見警卷第二頁反面、第三頁、偵查卷第十五頁反面、第十六頁），而證人丙○○於本院審理時亦證述：我平常受僱看芒果園，都早上出門，到了晚上才回家，
    乙○○搭計程車回家都是我付錢，每次司機跟我要錢時，看我是老人家，也沒有
    什麼收入，都大概收個油錢，甲○○的車資我沒有付，我沒有錢可付等語（見本
    院九十年六月二十二日訊問筆錄），且被告於本院審理時自承我父親都要到果園
    ，早上就出門直到晚上才回家等情，是被告明知其身無分文而返家時其父丙○○
    亦不會在家，應無疑義。另證人即加祿派出所之警員鄭進展於偵查中證稱：乙○○未付車資已有好多次，我們都請計程車司機另日再下來收等語（見偵查卷第八
    十一頁），顯見被告乙○○深諳計程車司機不會浪費時間追討車資之心理，而以
    向計程車司機佯稱返家後其父會代償車資，迨其乘車返家後，因其父丙○○不在
    家，且計程車司機不耐久候而離去之方法獲得財產上之不法利益。另告訴人甲○○與被告互不相識，亦無仇隙，自無構陷誣攀之理，其於偵查中指稱伊車上的零
    錢都是算好的等情，亦屬合理，再者被告於警訊中亦坦認其確實有竊取計程車上
    之硬幣（見警卷第五頁），是其後於偵審中改稱係甲○○拿錢要伊買飲料云云，
    顯非實在。綜上，本件事證明確，被告犯行堪以認定。
二、核被告所為，係犯刑法第三百三十九條第二項、第一項之詐欺得利罪及刑法第三
    百二十條第一項之普通竊盜罪。又被告所犯詐欺得利罪及竊盜罪間，犯意各別，
    罪名互異，應予分論併罰。爰審酌被告素行、品行、犯罪動機、目的、手段、所
    犯情節尚非重大，所得財物不多及犯後態度等一切情狀，分別量處如主文所示之
    刑，並均諭知易科罰金之折算標準，及定其應執行之刑。
據上論斷，應依刑事訴訟法第二百九十九條第一項前段，刑法第三百三十九條第二項
、第一項、第三百二十條第一項、第四十一條第一項前段、第五十一條第六款，罰金
罰鍰提高標準條例第一條前段、第二項，判決如主文。
本案經檢察薛水生到庭執行職務。
中      華      民      國      九十      年      十      月      四    日
                                      臺灣屏東地方法院刑事第三庭
                                          審判長法  官  黃國永
                                                法  官  陳姵君
                                                法  官  余德正
右正本證明與原本無異。
對於本判決如有不服應於收受送達後十日內向本院提出上訴書狀上訴於台灣高等法院
高雄分院並按他造當事人之人數附具繕本。
                                                書記官  謝博興
中      華      民      國    九十      年      十      月      四    日
附錄法條：
刑法第三百三十九條
意圖為自己或第三人不法之所有，以詐術使人將本人或第三人之物交付者，處五年以
下有期徒刑、拘役或科或併科一千元以下罰金。
以前項方法得財產上不法之利益或使第三人得之者，亦同。前二項之未遂犯罰之。
刑法第三百二十條第一項
意圖為自己或第三人不法之所有，而竊取他人之動產者，為竊盜罪，處五年以下有期
徒刑、拘役或五百元以下罰金。


司法院資訊處製作；財團法人民間司法改革基金會備份。
